臺灣屏東地方法院交通事件裁定        100年度交聲字第296號
原處分機關  交通部公路總局高雄區監理所屏東監理站
異  議  人
即受處分人  施進玄
上列受處分人因違反道路交通管理處罰條例案件，對於交通部公
路總局高雄區監理所屏東監理站於中華民國100年7 月18日所為之
處分（原處分案號：屏監違字第裁82-V00000000號），聲明異議
，本院裁定如下：
    主  文
異議駁回。
    理  由
一、原處分意旨略以：異議人即受處分人施進玄騎乘車牌號碼WP
    Y-192 號輕型機車，於民國100 年5 月20日12時45分許，在
    屏東縣萬丹鄉○○○路段，因有機器腳踏車，不在規定車道
    行駛之違規情事，經屏東縣政府警察局屏東交通分隊警員製
    單舉發，嗣原處分機關即交通部公路總局高雄區監理所屏東
    監理站認異議人上開違規行為，係違反道路交通管理處罰條
    例第45條第13款之規定，裁處異議人罰鍰新臺幣（下同）60
    0 元，並依同條例第63條第1 項規定，記違規點數1 點等語
    。
二、聲明異議意旨略以：伊因舉發地點之機車專用道常有貨車逆
    向行駛，伊基於安全考量始行駛於非機車專用道，爰求予撤
    銷原處分等語。
三、按機器腳踏車，不在規定車道行駛而爭道者，處600 元以上
    1,800 元以下罰鍰；汽車駕駛人有第45條情形，除依原條款
    裁處罰鍰外，並予記違規點數1 點，道路交通管理處罰條例
    第45條第13款、第63條第1 項第1 款分別定有明文。經查，
    異議人於首揭時、地有機器腳踏車，不在規定車道上行駛之
    事實，為異議人所不爭執；復參以本件舉發員警陳稱：伊確
    實目睹異議人未行駛於規定車道等語，有屏東縣政府警察局
    屏東分局100 年6 月17日屏警分交字第1000016807號函在卷
    可參（見本院卷第8 頁）。本件舉發員警係依法執勤職務之
    警員，與異議人素昧平生，並無嫌隙，衡情自無設詞誣陷異
    議人而故為不實舉發，捏造異議人違規事實之可能，是舉發
    員警上開陳述，應堪信為真實。從而，本件異議人於上述時
    、地，確有機器腳踏車，不在規定車道行駛之違規情事，應
    堪認定。
四、至異議人辯稱：伊係因舉發地點常有貨車逆向行駛，遂行駛
    於非機車專用道上云云。惟查：
（一）本院遍查全案卷證資料，並無證據證明異議人為警舉發當
      時正有車輛逆向行駛當中，是異議人斯時並無須閃避逆向
      車輛的急迫性，而係基於預設心理而行駛於非機車專用道
      。
（二）再者，縱如異議人所陳，舉發地點常有逆向行駛之貨車，
      異議人亦應另向當地勤區派出所或向轄區交通隊反應，由
      該等機關於該地進行相關交通稽查勤務，以杜絕類似交通
      違規行為再行發生，方為正辦，而非以之作為脫免自身違
      規之理由。
（三）從而，異議人前開所辯，顯屬事後卸責之詞，為無理由，
      本院自難逕予據此即為有利於異議人之認定。
五、爰依道路交通管理處罰條例第87條第2 項、道路交通事件處
    理辦法第18條，裁定如主文。
中    華    民    國  100     年    9     月    21    日
                  交通法庭    法  官  羅森德
以上正本證明與原本無異。
如不服本裁定應於收受送達後5 日內向本院提出抗告書狀敘述抗
告之理由抗告於臺灣高等法院高雄分院。
中    華    民    國  100     年    9     月    21    日
                                書記官  盧姝伶